臺灣臺南地方法院民事判決　九十一年度重訴字第九四號
　　原　　　告　　華南商業銀行股份有限公司
　　法定代理人　　甲○○
　　訴訟代理人　　戊○○
　　兼法定代理人　乙○○○
　　被　　　告　　丙○○
　　　　　　　　　丁○○
右當事人間請求給付借款事件，本院判決如左：
    主      文
被告應連帶給付原告新台幣玖佰萬元，及各按附表所示之本金計算之利息與違約金。
訴訟費用由被告連帶負擔。
本判決於原告以新台幣佰萬元供擔保後，得假執行。
    事實及理由
一、被告未於言詞辯論期日到場，核無民事訴訟法第三百八十六條所列各款情形，應
    依原告之聲請，由其一造辯論而為判決。又被告乙○○○現住所地位於嘉義市之
    事實，有戶籍謄本一件為證，依民事訴訟法第一條以原就被原則，原告本應向被
    告現住所地之法院即南投地方法院提起訴訟，然依兩造授信約定書第十五條及保
    證書第七條之約定，被告乙○○○就其對於原告所負之債務，合意以台南地方法
    院為第一審管轄法院。顯然兩造就本件債務糾紛，於起訴前業已合意由本院管轄
    ，是本院就本件訴訟自有管轄權，合先敘明。
二、原告起訴主張：被告力祥興業有限公司（以下簡稱力祥公司）自民國八十九年七
    月二十八日起至九十年四月二十七日止，陸續邀同被告乙○○○及丙○○為連帶
    保證人，向原告借得附表所示之十一筆款項，總計被告力祥公司像原告借得之金
    額為新台幣（下同）九百萬元。上開十一筆借款之金額、利率及期間雖有不同，
    然每筆借款均約定，由被告力祥公司依兩造約定之利率按月付息，到期一次償還
    本金。利率嗣後隨原告基本放款利率調整時，隨同調整。且借款期間被告力祥公
    司如有逾期未付利息或到期未償還本金時，全部債務視為到期，被告等除應返還
    原告全部之金額外，自逾期之日起，在六個月以內，按約定利率百分之十，超過
    六個月者，按約定利率百分之二十計付違約金予原告。又被告丁○○另於八十九
    年三月二十七日出具保證書予原告，表示願就被告力祥公司對於原告現在（包含
    過去所負現在尚未清償）及將來之借款、票據、透支、墊款、保證及損害賠償等
    債務，以一千二百萬元為限額，與被告力祥公司負連帶清償責任。詎被告力祥公
    司借得上開款項後，初始尚能依約付息，然自九十年五月起，未給付任何利息予
    原告，且部分借款業已到期，被告力祥公司亦未清償任何本金，屢經原告多次催
    討亦不獲清償，依約借款人即被告力祥公司與連帶保證人即被告乙○○○、丙○○及丁○○等均已喪失期限利益，全部債務視為到期，應將全數本金九百萬元，
    暨按約定利率計算之利息及違約金返還予原告等情，業據其提出借據、授信約定
    書、保證書、轉帳收入傳票、轉帳支出傳票、放款往來明細表及戶籍謄本等物件
    為證，堪信為真實。
三、被告力祥公司、乙○○○及丙○○雖不爭執向原告借款及擔任保證人之事實，但
    否認原告提出之借款餘額為真正。然查，經本院核對原告提出之往來明細表，未
    見原告主張之金額有不符之處，且被告亦未說明原告主張之何筆繳息記錄有謬誤
    ，僅空言對於數額有爭執，本院自難依其片面陳述即予採信。至被告丙○○否認
    有擔任被告力祥公司之保證人乙節，惟經本院曉喻被告訴訟代理人（嗣後已解除
    委任）偕同丁○○到庭與當天前往對保之行員即證人陳慶順對質，被告丁○○並
    未到庭爭執，亦未陳明有何不能到庭之情事。及證人陳慶順證稱：當天是由我對
    保，當時我直接到被告公司對保，被告三人都在場親自對保，被告丁○○當時是
    擔任公司的董事或監事，因為時間已久，我對丁○○的印象不清楚，我只有對過
    一次保，見過一次面等語。再參以該份保證書三位保證人之字體均不同，係出自
    不同人之手等情，足信原告主張被告丁○○有擔任被告力祥公司之保證人屬實。
四、綜上所述，本件被告力祥公司向原告借款九百萬元，並由被告乙○○○、丙○○
    及丁○○擔任上開借款之連帶保證人之事實，前經本院查明屬實，已如前述。是
    被告等雖未於最後言詞辯論期日到場，亦未提出其他聲明或答辯供本院斟酌，本
    院綜合上開事證，堪信原告主張為真實。從而，原告依據消費借貸及連帶保證之
    法律關係，請求被告給付原告九百萬元，及各按附表所示之本金計算之利息與違
    約金，為有理由，應予准許。
五、原告陳明願供擔保，請求宣告假執行，核無不合，茲酌定相當擔保金額，予以准
    許。
六、結論：本件原告之訴為有理由，依民事訴訟法第三百八十五條第一項前段、第八
    十五條第二項、第三百九十條第二項，判決如主文。
中　　　華　　　民　　　國　　九十一　　年　　 　四　 　月　  　九  　　日
                                臺灣臺南地方法院民事第三庭
~B法　　　官　許蕙蘭
右為正本係照原本作成
如對本判決上訴，須於判決送達後二十日內向本院提出上訴狀。
中　　　華　　　民　　　國　　九十一　　年　　 　四　 　月　  　九  　　日
~B法院書記官　張淑珍
~F0
~T40
   附表
  ┌───┬──────┬───────┬─────┬────────┬──────────────────┐
  │ 編號 │債權金額    │ 借 款 期 間  │  利   率 │   利息起迄日   │          違約金起迄日              │
  │      │ （元）     │              │   （﹪） │                │                                    │
  ├───┼──────┼───────┼─────┼────────┼──────────────────┤
  │  一  │二百五十萬  │八九年七月二十│八點九九五│九十年四月二十九│自九十年五月三十日起至清償日止，逾期│
  │      │            │八日起至九十年│          │日起至清償日止  │在六個月以內者，按上開利率之一成，超│
  │      │            │七月二十三日  │          │                │過六個月者，按上開利率之二成計算    │
  ├───┼──────┼───────┼─────┼────────┼──────────────────┤
  │  二  │    三十萬  │八九年十二月八│八點九九  │九十年五月九日起│自九十年六月十日起至清償日止，逾期在│
  │      │            │日起至九十年六│          │至清償日止      │在六個月以內者，按上開利率之一成，超│
  │      │            │月八日        │          │                │過六個月者，按上開利率之二成計算    │
  ├───┼──────┼───────┼─────┼────────┼──────────────────┤
  │  三  │一百萬      │九十年二月九日│八點九八五│九十年四月十日起│自九十年五月十一日起至清償日止，逾期│
  │      │            │起至同年八月六│          │至清償日止      │在六個月以內者，按上開利率之一成，超│
  │      │            │日            │          │                │過六個月者，按上開利率之二成計算    │
  ├───┼──────┼───────┼─────┼────────┼──────────────────┤
  │  四  │    六十萬  │九十年三月九日│九點三一五│九十年五月十日起│自九十年六月十一日起至清償日止，逾期│
  │      │            │起至九一年三月│          │至清償日止      │在六個月以內者，按上開利率之一成，超│
  │      │            │八日止        │          │                │過六個月者，按上開利率之二成計算    │
  ├───┼──────┼───────┼─────┼────────┼──────────────────┤
  │  五  │一百五十萬  │九十年三月十三│八點九七  │九十年四月十四日│自九十年五月十五日起至清償日止，逾期│
  │      │            │日起至九一年三│          │起至清償日止    │在六個月以內者，按上開利率之一成，超│
  │      │            │月十三日      │          │                │過六個月者，按上開利率之二成計算    │
  ├───┼──────┼───────┼─────┼────────┼──────────────────┤
  │  六  │    六十萬  │九十年三月十六│八點九七  │九十年四月十七日│自九十年五月十八日起至清償日止，逾期│
  │      │            │日起至同年九月│          │起至清償日止    │在六個月以內者，按上開利率之一成，超│
  │      │            │十四日        │          │                │過六個月者，按上開利率之二成計算    │
  ├───┼──────┼───────┼─────┼────────┼──────────────────┤
  │  七  │    六十萬  │九十年三月三十│八點九六五│九十年五月一日起│自九十年六月二日起至清償日止，逾期在│
  │      │            │日起至九一年三│          │至清償日止      │六個月以內者，按上開利率之一成，超過│
  │      │            │月二十九日    │          │                │六個月者，按上開利率之二成計算      │
  ├───┼──────┼───────┼─────┼────────┼──────────────────┤
  │  八  │一百萬      │九十年四月十一│八點九七  │九十年四月十一日│自九十年五月十二日起至清償日止，逾期│
  │      │            │日起至九一年四│          │起至清償日止    │在六個月以內者，按上開利率之一成，超│
  │      │            │月十一日      │          │                │過六個月者，按上開利率之二成計算    │
  ├───┼──────┼───────┼─────┼────────┼──────────────────┤
  │  九  │    三十萬  │九十年四月十三│八點九七  │九十年四月十三日│自九十年五月十四日起至清償日止，逾期│
  │      │            │日起至九一年四│          │起至清償日止    │在六個月以內者，按上開利率之一成，超│
  │      │            │月十二日      │          │                │過六個月者，按上開利率之二成計算    │
  ├───┼──────┼───────┼─────┼────────┼──────────────────┤
  │  十  │    四十萬  │九十年四月二十│八點九七  │九十年四月二十六│自九十年五月二十七日起至清償日止，逾│
  │      │            │六日起至九一年│          │日起至清償日止  │期在六個月以內者，按上開利率之一成，│
  │      │            │四月二十六日  │          │                │超過六個月者，按上開利率之二成計算  │
  ├───┼──────┼───────┼─────┼────────┼──────────────────┤
　│一一　│　　二十萬　│九十年四月二十│八點九七　│九十年四月二十七│自九十年五月二十八日起至清償日止，逾│
　│　　　│　　　　　　│七日起至九一年│　　　　　│日起至清償日止　│期在六個月以內者，按上開利率之一成，│
　│　　　│　　　　　　│四月二十六日　│　　　　　│　　　　　　　　│超過六個月者，按上開利率之二成計算　│
  └───┴──────┴───────┴─────┴────────┴──────────────────┘
